最高法院刑事判決
                                   111年度台上字第4572號
上  訴  人  鍾明勲                     


上列上訴人因違反槍砲彈藥刀械管制條例案件，不服臺灣高等法
院高雄分院中華民國111年6月15日第二審判決（111年度上訴字
第304號，起訴案號：臺灣屏東地方檢察署109年度偵字第3803、
4150號），提起上訴，本院判決如下：
    主  文
上訴駁回。
    理  由
一、按刑事訴訟法第377 條規定，上訴於第三審法院，非以判決
    違背法令為理由，不得為之。是提起第三審上訴，應以原判
    決違背法令為理由，係屬法定要件，且必須依據卷內訴訟資
    料為具體之指摘，並足據以辨認原判決已具備違背法令之形
    式者，始屬相當。本件第一審認定，上訴人鍾明勲有如第一
    審判決犯罪事實欄所載，緣上訴人友人吳秉豐於民國l09年4
    月16日16時許，因故在屏東縣九如鄉耆老村中正路129號前
    ，持本案具殺傷力槍枝嚇阻薛智鴻後，上訴人即受吳秉豐所
    託，寄藏吳秉豐所持有之本案槍枝於上訴人所有之機車置物
    箱內(下稱機車置物箱）之非法寄藏具殺傷力槍枝犯行，因
    而論上訴人以修正前槍砲彈藥刀械管制條例第8條第4項之非
    法寄藏可發射子彈具殺傷力之槍枝罪，量處有期徒刑3年6月
    ，併科罰金新臺幣（下同）3萬元，並諭知罰金易服勞役之
    折算標準及相關之沒收。上訴人僅就第一審判決關於量刑部
    分提起第二審上訴，經原審審理結果，撤銷第一審關於刑部
    分之判決，改判後量處有期徒刑1年9月，併科罰金1萬5千元
    ，並諭知罰金易服勞役之折算標準。已詳述其憑以認定之量
    刑依據及理由，核其所為之論斷，俱有卷存證據資料可資覆
    按，從形式上觀察，原判決尚無足以影響其判決結果之違背
    法令情形存在。
二、上訴意旨略以：伊僅就第一審判決量刑部分上訴，原判決亦
    載明，引用第一審判決所定之犯罪事實，然原判決認定，係
    吳秉豐自行將本案槍枝放在機車置物箱內，再騎往屏東縣長
    治鄉香楊路148號對面前豬舍停放，上訴人係被動配合吳秉
    豐為寄藏行為，與第一審判決所認定，係上訴人自行將吳秉
    豐所交付之本案槍枝藏放在機車置物箱內，就何人將槍枝置
    於機車置物箱內之攸關上訴人有無寄藏槍枝之基本事實，已
    有矛盾。若果如原判決所認定，係吳秉豐自行將本案槍枝藏
    放在機車置物箱內，則上訴人與之有無寄藏槍枝之合意？攸
    關上訴人是否成立寄藏槍枝罪，原審均未調查、認定，自有
    應調查證據未調查及理由不備之違誤等語。　　
三、按110年6月16日修正公布、同月18日施行之刑事訴訟法第34
    8條規定：（第1項）上訴得對於判決之一部為之。（第2項
    ）對於判決之一部上訴者，其有關係之部分，視為亦已上訴
    。但有關係之部分為無罪、免訴或不受理者，不在此限。（
    第3項）上訴得明示僅就判決之刑、沒收或保安處分一部為
    之。原判決已說明，上訴人於原審僅就第一審判決關於量刑
    部分提起上訴，主張其犯行有刑法第59條酌減其刑規定之適
    用，原審審理範圍只限第一審判決關於刑之部分（見原判決
    第2頁），亦即上訴人對第一審判決關於罪之部分（所犯罪
    名、罪數）並不爭執，且於原審仍自白寄藏槍枝犯行。經依
    憑上訴人之部分供述、吳秉豐、在場人薛智鴻之證述等證據
    資料及第一審所認定之事實綜合判斷，認定上訴人至本案衝
    突現場後，係吳秉豐主動拿取上訴人機車鑰匙，自行將本案
    槍枝放在機車置物箱，再前往豬舍停放機車，上訴人係被動
    配合吳秉豐為寄藏行為，及綜合上訴人寄藏槍枝之數量、時
    間、位置，且寄藏後未為移動等情，認上訴人有犯罪情節顯
    可憫恕、情輕法重之情，而依刑法第59條規定酌減其刑，改
    判量處有期徒刑1年9月，併科罰金1萬5千元（見原判決第4
    至6頁），核未變更第一審判決所認定上訴人犯寄藏槍枝罪
    之基本事實；至將本案槍枝置於機車置物箱者究係上訴人或
    吳秉豐，則與上訴人成立寄藏槍枝罪之要件無關。且原判決
    就此與構成要件無關之事實為異於第一審判決之認定後，係
    對上訴人量刑部分為有利之認定，自不得執為上訴第三審之
    合法理由。本件上訴意旨顯非依據卷內資料具體指摘原判決
    究有如何違背法令之情形，揆之首揭規定，其上訴為違背法
    律上之程式，應予駁回。
據上論結，應依刑事訴訟法第395條前段，判決如主文。
中　　華　　民　　國　　111 　年　　11　　月　　10　　日
                  刑事第四庭審判長法  官  林　立　華　
                                  法  官  林　瑞　斌　
                                  法  官  李　麗　珠　
                                  法  官  梁  宏  哲　
                                  法  官  王　敏　慧
本件正本證明與原本無異
                                  書記官
中　　華　　民　　國　　111 　年　　11　　月　　14　　日